臺灣臺中地方法院刑事判決
111年度訴字第1583號
公  訴  人  臺灣臺中地方檢察署檢察官
被      告  陳文銘


選任辯護人  廖學能  律師（法扶律師）    
上列被告因違反毒品危害防制條例案件，經檢察官提起公訴（11
1年度偵字第19785號），本院判決如下：
    主    文
陳文銘共同製造第二級毒品，處有期徒刑參年。扣案如附表一編
號一所示之物，均沒收銷燬之；編號二至二十五所示之物，均沒
收。
    犯罪事實
一、陳文銘明知大麻係毒品危害防制條例所列管之第二級毒品，
    未經許可，不得非法持有、栽種及製造，竟與「楊文益」（
    真實姓名年籍均不詳；陳文銘稱其已死亡）及「楊文益」之
    友人「阿兄」（真實姓名年籍均不詳）共同基於製造第二級
    毒品大麻之犯意聯絡，先由「楊文益」於民國110年10月間
    某日，提供大麻種子約50顆予陳文銘，陳文銘隨即在臺中市
    ○區○○路0段00巷0號之承租處，使用培養土、燈具、灑水器
    等物品，開始種植大麻，期間並由「楊文益」、「阿兄」2
    人教導陳文銘種植方法。陳文銘栽種成功為成熟大麻株後，
    即採收並使用電風扇吹等方式進行風乾程序而製成乾燥大麻
    花，並以剪刀等器具將乾燥大麻花剪碎、研磨而製造成可供
    施用之大麻毒品。陳文銘即以上開方式栽種大麻後，成功製
    造大麻供己施用。嗣於111年5月2日14時13分許，經員警在
    陳文銘之上開栽種處及臺中市○區○○路0段00巷0弄0號4樓之1
    0之租屋處搜索，當場扣得如附表一所示之物，始悉上情。
二、案經海洋委員會海巡署偵防分署彰化查緝隊報請臺灣臺中地
    方檢察署檢察官指揮後移送及臺中市政府警察局豐原分局報
    請臺灣臺中地方檢察署檢察官偵查起訴。
    理    由
壹、證據能力部分：
一、按被告以外之人於審判外之言詞或書面陳述，除法律有規定
    者外，不得作為證據，刑事訴訟法第159 條第1 項定有明文
    。本件證人A1於警詢中所為之陳述，均屬審判外之陳述，依
    首揭法條規定，原則上亦無證據能力。然被告以外之人於審
    判外之陳述，雖不符刑事訴訟法第159 條之1 至之4 之規定
    ，而經當事人於審判程序同意作為證據，法院審酌該言詞陳
    述或書面陳述作成時之情況，認為適當者，亦得為證據。當
    事人、代理人或辯護人於法院調查證據時，知有第159 條第
    1 項不得為證據之情形，而未於言詞辯論終結前聲明異議者
    ，視為有前項之同意，此刑事訴訟法第159條之5 亦定有明
    文。本件被告及其辯護人於本院審理中對證據能力亦不爭執
    ，且至言詞辯論終結前，就前開證人證詞之證據能力亦未聲
    明異議。再前開證人之證述，未經被告及其辯護人主張有何
    非出於自由意志之情形，是本件認為容許其證述之證據能力
    ，亦無不當，應依刑事訴訟法第159 條之5 之規定，認前開
    證人上開之證述具有證據能力。
二、次按，法院或檢察官得囑託醫院、學校或其他相當之機關、
    團體為鑑定，或審查他人之鑑定，並準用第203 條至第206
    條之1 之規定，刑事訴訟法第208 條第1 項亦定有明文。依
    此，檢察官對於偵查中之案件，認為須實施鑑定者，固應就
    具體個案，選任鑑定人或囑託鑑定機關（團體）為之；但對
    於司法警察機關調查中之案件，或有量大或急迫之情形，為
    因應實務之現實需求，如檢察官針對該類案件之性質（例如
    ：查扣之毒品必須檢驗其成份、對施用毒品之犯罪嫌疑人必
    須檢驗其體內有無毒品代謝反應、對於查扣之槍砲彈藥必須
    檢驗有無殺傷力、對違反野生動物保育法案件必須鑑定是否
    屬於保育類動物案件等），認為當然有鑑定之必要者，經參
    考法務部92年5 月20日法檢字第092080203 號函送之法務部
    「因應刑事訴訟法修正工作小組」研討之刑事訴訟法修正相
    關議題第21則之共識結論，以及臺灣高等法院於92年8 月1
    日舉行之刑事訴訟法新制法律問題研討會第3 則法律問題研
    討結果之多數說（載於司法院92年8 月印行「刑事訴訟法新
    製法律問題彙編」第15頁至第18頁），基於檢察一體原則，
    得由該管檢察長對於轄區內之案件，以事前概括選任鑑定人
    或囑託鑑定機關（團體）之方式，俾便轄區內之司法警察官
    、司法警察對於調查中之此類案件，得即時送請事前已選任
    之鑑定人或囑託之鑑定機關（團體）實施鑑定，該鑑定人或
    鑑定機關（團體）亦應視同受承辦檢察官所選任或囑託而執
    行鑑定業務，其等出具之書面鑑定報告應屬刑事訴訟法第20
    6 條所定之傳聞例外，當具有證據能力（法務部92年9 月1
    日法檢字第0920035083號函可供參照）。從而，本件扣案之
    毒品，經由查獲之單位依先前轄區檢察署檢察長事前概括選
    任鑑定機關，即法務部調查局濫用藥物實驗室（下稱調查局
    ）實施鑑定，該上開鑑定機關所出具111年6月9日調科壹字
    第11123012680號鑑定書（見111年度偵字第19785號卷第349
    頁），即具有證據能力，而得為本案之證據。
三、本院以下援引之其餘非供述證據資料（含扣案物品、扣押物
    品翻拍照片、查獲時之現場搜證相片等證物），檢察官、被
    告及其辯護人於本院審判程序時對其證據能力均不爭執，且
    係司法警察（官）依法執行職務時所製作或取得，應無不法
    取證之情形，參酌同法第158 條之4 規定意旨，上揭證據均
    具有證據能力，併此敘明。
貳、實體部分：
一、上開犯罪事實，業據被告於檢察官偵查中及本院審理時，均
    坦承不諱（見111年度偵字第19785號卷第208頁、本院卷第8
    1、138頁），並有扣案如附表一所示之物及如附表三所示之
    各項證據資料在卷可稽；此外，扣案如附表一編號一至三所
    示之物，經送驗後，均檢出第二級毒品大麻成分，亦有上開
    調查局鑑定書在卷為憑，足認被告之自白應與事實相符。
二、按毒品危害防制條例所稱之製造毒品，主要係指利用毒品原
    料加工、提煉、配製毒品之行為，包括從原植株內提煉毒品
    ，或利用化學合成方法將粗製毒品精煉成精製毒品，但不包
    含種植毒品原植株（此部分屬同條例第12條規定範疇）。故
    對大麻植株之花、葉、嫩莖，以人工方式予以摘取、蒐集、
    清理後，再利用人為、天然力或機器設備等方法，以風乾、
    陰乾、曝曬或烘乾等方式，使之乾燥，亦即以人為方式加工
    施以助力，使之達於易於施用之程度，即屬製造毒品大麻行
    為。至製造毒品既、未遂與否之判斷，雖與毒品種類、製程
    及方式不同，而或有差異，惟所製造之毒品倘已達足供人施
    用之程度，即應認已製造完成（最高法院111年度台上字第4
    172號判決意旨參照）。查本件被告係將摘取之大麻花利用
    電風扇吹乾，要施用時將大麻花剪碎塞入香菸內點火吸食；
    伊做出的成品都是自己施用，扣案的大麻花就是成品等語（
    見111年度偵字第19785號卷第61頁、本院卷第81、82頁）。
    足認，被告所製造之大麻花已達於可供人施用之程度，自應
    論以既遂。
三、從而，本件事證明確，被告上開犯行洵堪認定。
參、論罪科刑部分：
一、核被告所為，係犯毒品危害防制條例第4條第2項之製造第二
    級毒品罪。其因製造而持有大麻種子、意圖製造而栽種大麻
    之低度行為，均為製造大麻之高度行為吸收，不另論罪；又
    其製造大麻後持有大麻之行為，為製造行為之當然結果，亦
    不另論罪。
二、又被告自110年10月間某日起至111年5月2日為警查獲止，在
    上址接續栽種大麻植株並經採收、晾乾等加工，繼而製造可
    供人施用大麻葉片之毒品，其行為係於密接之時地內實施，
    侵害同一法益，各行為之獨立性皆極為薄弱，依一般社會健
    全觀念，在時間差距上難以強行分離，顯係基於單一犯意接
    續所為，應論以接續犯之單純一罪。
三、按毒品危害防制條例第12條第2 項所謂之「栽種」，係指播
    種、插苗、移栽、施肥、灌溉、除草、收穫等一系列具體行
    為之總稱，只要行為人參與其中一種活動，即屬栽種（最高
    法院103 年度台上字第4225號、101年度台上字第2631號判
    決意旨參照）。又共同正犯間，在合同意思範圍內，各自分
    擔犯罪行為之一部，相互利用他人之行為，以達其犯罪之目
    的者，原不必每一階段均參與，祇須分擔犯罪行為之一部，
    即應對於全部所發生之結果共同負責。是以共同正犯之行為
    ，應整體觀察，就合同犯意內所造成之結果同負罪責，而非
    僅就自己實行之行為負責。是以凡以自己犯罪之意思而參與
    犯罪，無論所參與者是否犯罪構成要件之行為，皆為正犯（
    最高法院110年度台上字第5353號判決意旨參照）。被告既
    係由「楊文益」交付大麻種子，並由「楊文益」及綽號「阿
    兄」之人教導其如何栽種大麻，業據被告供承在卷（見111
    年度偵字第19785號卷第209頁），是其等顯已參與「栽種」
    之構成要件行為，而有犯意聯絡及行為分擔，應論以共同正
    犯。
四、次按，109年1月15日修正公布，同年7 月15日施行之毒品危
    害防制條例第17條第2 項規定：「犯第4條至第8條之罪於偵
    查及歷次審判中均自白者，減輕其刑。」，其修正立法理由
    略以：「考量原立法之目的，係在使前述毒品案件之刑事訴
    訟程序儘早確定，當以被告於歷次審判中均自白犯罪者，始
    足當之，而所謂歷次審判中均自白，係指歷次事實審審級（
    包括更審、再審或非常上訴後之更為審判程序），且於各該
    審級中，於法官宣示最後言詞辯論終結時，被告為自白之陳
    述而言。」；本件被告製造毒品之犯行，於偵查及審判中均
    已自白犯行，有卷附偵訊及審理筆錄可稽，已如前述，爰依
    上開之規定，予以減輕其刑。
五、又按，犯罪之情狀顯可憫恕，認科以最低度刑仍嫌過重者，
    得酌量減輕其刑，刑法第59條定有明文。復按，刑事審判旨
    在實現刑罰權之分配的正義，故法院對有罪被告之科刑，應
    符合罪刑相當之原則，使輕重得宜，罰當其罪，以契合社會
    之法律感情，此所以刑法第57條明定科刑時應審酌一切情狀
    ，尤應注意該條所列10款事項以為科刑輕重之標準，並於同
    法第59條賦予法院以裁量權，如認犯罪之情狀可憫恕者，得
    酌量減輕其刑，俾使法院就個案之量刑，能斟酌至當。而刑
    法第59條規定犯罪之情狀可憫恕者，得酌量減輕其刑，其所
    謂「犯罪之情狀」，與同法第57條規定科刑時應審酌之一切
    情狀，並非有截然不同之領域，於裁判上酌減其刑時，應就
    犯罪一切情狀（包括第57條所列舉之10款事項），予以全盤
    考量，審酌其犯罪有無可憫恕之事由（即有無特殊之原因與
    環境，在客觀上足以引起一般同情，以及宣告法定低度刑，
    是否猶重等等），以為判斷。又刑法第59條規定之酌量減輕
    其刑，必須犯罪另有特殊之原因與環境，在客觀上足以引起
    一般同情，認為即使予以宣告法定最低度刑，猶嫌過重者，
    始有其適用。此所謂法定最低度刑，固包括法定最低本刑；
    惟遇有其他法定減輕之事由者，則應係指適用其他法定減輕
    事由減輕其刑後之最低度刑而言。倘被告別有法定減輕事由
    者，應先適用法定減輕事由減輕其刑後，猶認其犯罪之情狀
    顯可憫恕，即使科以該減輕後之最低度刑仍嫌過重者，始得
    適用刑法第59條規定酌量減輕其刑，此有最高法院100年度
    台上字第744號判決意旨參照。又修正後毒品危害防制條例
    第4條第2項製造第二級毒品罪之法定刑為「處無期徒刑或10
    年以上有期徒刑，得併科新臺幣1千5百萬元以下罰金」，然
    同為製造第二級毒品之人，其原因動機不一，犯罪情節未必
    盡同，或有大規模製造生產以圖轉售牟利之大量製造、大盤
    毒梟者，亦有小量製造僅為供己施用或中、小盤之分，甚或
    僅止於熟識友人間之小量交易或吸毒者間為求互通有無者，
    其製造行為所造成危害社會之程度自屬有異，所造成之危害
    社會程度亦明顯有別，但法律規定科處此類犯罪，其法定刑
    卻同為「處無期徒刑或10年以上有期徒刑，得併科新臺幣1
    千5百萬元以下罰金」，不可謂之不重，是倘依其情狀處以
    相當之有期徒刑，即足以懲儆，並可達防衛社會之目的者，
    自非不可依客觀犯行與主觀惡性二者加以考量其情狀是否有
    可憫恕之處，適用刑法第59條規定酌量減輕其刑，期使個案
    裁判之量刑，能斟酌至當，符合比例原則。查被告所犯製造
    第二級毒品罪，係在自家中零星栽種供自己施用，規模實屬
    有限，繼以手工摘折、洗淨、晾乾而成，製造數量難謂鉅大
    ，顯不足比擬大規模栽種製造，其犯罪情節殊難與大規模或
    跨國製毒者嚴重危害社會之程度相提並論，論其情節，惡性
    非重大不赦，且斟酌同條例第12條第3項於111年5月4日之修
    正理由略以：「本條例對裁種大麻之行為一律依據第二項規
    定加以處罰，惟其具體情形可包含栽種數量極少至大規模種
    植者，涵蓋範圍極廣，對違法情節輕微之個案，例如栽種數
    量極少且僅供己施用，尚嫌情輕法重，致罪責與處罰不相當
    ，有過苛處罰之虞，且亦無足與為牟利而大量栽種大麻之犯
    行有所區別，爰參照司法院釋字第七九○號解釋意旨，增訂
    第三項，對於因供自己施用而犯第二項所定之罪，且情節輕
    微者，處一年以上七年以下有期徒刑，得併科新臺幣一百萬
    元以下罰金，以達罪刑均衡之目的。」之立法精神，認為被
    告製造第二級毒品犯行，縱依毒品危害防制條例第17條第2
    項規定減刑後，並科以最低度刑有期徒刑5年，仍嫌過重，
    實有情輕法重之情形，犯罪情狀於客觀上顯非不可憫恕，而
    足以引起一般同情，尚有可為憫恕之處，爰依刑法第59條規
    定，就被告所犯製造第二級毒品犯行酌減其刑，並依刑法第
    70條之規定遞減之。
六、爰審酌被告無視於國家杜絕毒品犯罪之禁令，恣意栽種大麻
    ，而製造完成大麻花成品，一旦流出不無助長毒品氾濫及吸
    毒歪風，對社會治安不無潛在性危險，所為實值非難；惟斟
    酌被告犯後迭於檢察官偵查中及本院審理時，均坦承犯行，
    態度良好，有效節省司法資源，堪認良心未泯，且其所製造
    之成品，均為供己施用，尚無積極證據足認有其他販賣或轉
    讓犯行，犯罪之情節及惡性，尚非鉅大，兼衡被告所製造大
    麻花成品及栽種大麻植株之數量等一切情狀，量處如主文所
    示之刑，以資儆懲。
肆、沒收部分：
一、按查獲之第一、二級毒品及專供製造或施用第一、二級毒品
    之器具，不問屬於犯罪行為人與否，均沒收銷燬之；又犯第
    4條至第9 條、第12條、第13條或第14條第1 項、第2 項之
    罪者，其供犯罪所用之物，不問屬於犯罪行為人與否，均沒
    收之，毒品危害防制條例第18條第1 項前段、第19條第1 項
    分別定有明文。
二、次按，毒品危害防制條例第四條製造第一級至第四級毒品罪
    之「製造」，係指就原料、原素予以加工，使成具有特定功
    效之成品。大麻屬第二級毒品，大麻之栽種與製造不同，製
    造大麻係將栽種成長後之大麻葉予以加工，使成易於吸用之
    製品而言。大麻之幼苗或植株，縱含有第二級毒品大麻之成
    分，如未經加工製造成易於施用之製品，應僅屬製造第二級
    毒品大麻之原料而已，尚難認係第二級毒品（最高法院99年
    度台上字第2048號、98年度台上字第6568號判決意旨參照）
    。又大麻毒品可直接摘取植株上之葉及嫩莖乾燥而得，大麻
    植株既係製造毒品之原料，而大麻毒品之獲得方法，又可直
    接摘取植株上之葉及嫩莖乾燥而得，從而大麻植株摘葉曬乾
    、風乾或烤乾，乃目前大麻毒品使用者較為普遍之處理程序
    ，並無需使用特別之工具或設備。故直接摘取大麻植株上之
    葉及嫩莖乾燥而成，自屬製造大麻毒品方法之一（最高法院
    110年度台上字第5482號判決意旨參照）。
三、復按，沒收標的按其性質，依刑法第38條第1、2項、第38條
    之1 第1 項前段規定，可分為違禁物、供犯罪所用、犯罪預
    備之物、犯罪所生之物及犯罪所得等項。沒收標的為違禁物
    時，因違禁物本身具社會危害性，重在除去，倘已能證明滅
    失或不存在者，即無諭知沒收必要，亦無追徵價額替代措施
    之問題，此觀刑法第38條第4 項規定即明。又大麻種子雖非
    第二級毒品，惟依毒品危害防制條例第14條第4項規定禁止
    持有，仍屬違禁物，其宣告沒收與否自應適用違禁物沒收之
    相關規定，且無追徵價額問題（最高法院110年度台上字第3
    094號判決意旨參照）。
四、扣案如附表一編號一所示之物，經送驗後均檢出第二級毒品
    大麻成分，有上開調查局鑑定書在卷可稽；又用以盛裝該管
    制毒品之包裝袋，因皆與該管制毒品在物理上無法析離，爰
    均依毒品危害防制條例第18條第1 項前段之規定，均沒收銷
    燬之；至供鑑驗用罄之毒品既已滅失，自無庸予以宣告沒收
    。
五、扣案如附表一編號二所示之大麻植株，雖檢出第二級毒品大
    麻成分，惟未加工製造成易於施用之製品，僅屬製造第二級
    毒品大麻之原料，性質上尚非屬第二級毒品大麻，已如前述
    ，與應依毒品危害防制條例第18條第1 項前段予以沒收銷燬
    之第二級毒品有別，惟既係供被告製造第二級毒品大麻所用
    之物，爰依毒品危害防制條例第19條第1項之規定宣告沒收
    之；公訴意旨認應依毒品危害防制條例第18條第1 項前段予
    以沒收銷燬，容有誤會。
六、扣案如附表一編號三所示之大麻種子，雖非第二級毒品大麻
    ，惟依毒品危害防制條例第14條第4項規定，禁止持有，屬
    違禁物，是除經抽樣、試種之大麻種子已鑑驗用罄外，其餘
    應依刑法第38條第1項規定宣告沒收；公訴意旨認應依毒品
    危害防制條例第18條第1 項前段予以沒收銷燬，尚有誤會。
七、扣案如附表一編號四至二十五所示之物，均係供被告製造大
    麻所用之物，業據其供陳在卷（見本院卷第81、134頁），
    均應依毒品危害防制條例第19條第1項之規定，予以諭知沒
    收；公訴意旨認應依刑法第38條第2項前段沒收，亦有誤解
    。
八、至其餘扣案如附表二所示之物，並無積極證據證明與本件犯
    行有關，爰不予以諭知沒收，附此敘明。
據上論斷，應依刑事訴訟法第299條第1項前段，判決如主文。
本案經檢察官張國強提起公訴，檢察官劉世豪、林岳賢到庭執行
職務。
中　　華　　民　　國　　111 　年　　11　　月　　30　　日
                  刑事第十一庭  審判長法  官  丁智慧

                                      法  官  黃麗竹

                                      法  官  戰諭威
以上正本證明與原本無異。
如不服本判決應於收受判決後20日內向本院提出上訴書狀，並應
敘述具體理由；其未敘述上訴理由者，應於上訴期間屆滿後20日
內向本院補提理由書（均須按他造當事人之人數附繕本）「切勿
逕送上級法院」。
                                      書記官  譚系媛
中　　華　　民　　國　　111 　年　　11　　月　　30　　日

附錄論罪科刑法條
毒品危害防制條例第4條：
製造、運輸、販賣第一級毒品者，處死刑或無期徒刑；處無期徒
刑者，得併科新臺幣3千萬元以下罰金。
製造、運輸、販賣第二級毒品者，處無期徒刑或10年以上有期徒
刑，得併科新臺幣1千5百萬元以下罰金。
製造、運輸、販賣第三級毒品者，處7年以上有期徒刑，得併科
新臺幣1千萬元以下罰金。
製造、運輸、販賣第四級毒品者，處5年以上12年以下有期徒刑
，得併科新臺幣5百萬元以下罰金。
製造、運輸、販賣專供製造或施用毒品之器具者，處1年以上7年
以下有期徒刑，得併科新臺幣1百50萬元以下罰金。
前五項之未遂犯罰之。

附表一：應予沒收之物
編號 物 品 名 稱 及 數 量 一 含第二級毒品大麻成分之大麻葉1包及乾燥大麻花8瓶（驗餘淨重300.76公克、空包裝總重1327.86公克） 二 含第二級毒品大麻成分之大麻植株72株 三 含第二級毒品大麻成分之大麻種子6包（合計淨重40.58公克） 四 燈具6組 五 電扇2臺 六 排風扇1臺 七 培養土1包 八 CO2錠1瓶 九 灑水器3個 十 鋼瓶(含電子閥) 十一 空氣幫浦1臺 十二 固體肥1盒 十三 液體肥4瓶 十四 ph值調升劑2瓶 十五 ph值檢測器4個 十六 光譜檢測儀1個 十七 磅秤1個 十八 溫溼度計1個 十九 剪刀2支 二十 美工刀1支 二一 電子定時開關2個 二二 乾燥架(含夾子)1組 二三 聚光板7片 二四 空盆栽72個 二五 冷氣1臺（責付交由陳文銘保管） 

附表二：不予沒收之物
編號 物品名稱及數量 一 三星手機1支(含SIM卡1枚)(IMEI：000000000000000、000000000000000） 

附表三：證據資料明細
證據資料明細 壹、供述證據 一、被告陳文銘111年5月2日第1次、第2次、111年8月23日、111年11月2日警詢、訊問、準備程序及審理之供述（分見偵卷第51頁至第53頁、第55頁至第65頁、第207頁至第209頁，本院卷第77頁至第84頁） 二、證人A1之111年4月11日警詢之供述（見他卷不公開卷第5頁至第12頁） 貳、非供述證據 一、111年度他字第3105號卷（他卷）  1、111年4月18日員警偵查報告書（他卷第7頁至第29頁）  2、車輛詳細資料報表〈牌照號碼992-CKM號〉（他卷第57頁）  3、車牌號碼000-000號機車之車行紀錄（他卷第59頁至第61頁） 二、111年度他字第3105號卷不公開卷（他卷不公開卷）  1、代號A1真實姓名對照表（他卷不公開卷第3頁至第4頁）  2、蒐證照片（他卷不公開卷第13頁至第31頁）　　　　 三、111年度偵字第19785號卷（偵卷）  1、臺灣臺中地方法院搜索票（偵卷第73頁至第75頁）  2、行政院海洋委員會海巡署偵防分署彰化查緝隊搜索、扣押筆錄（偵卷第76頁至第83頁） 　　◎執行時間：111年5月2日14時13分至16時50分 　　◎執行處所：台中市○區○○路0段00巷0號 　　◎受執行人：陳文銘  3、責付證物保管單（偵卷第87頁）  4、臺灣臺中地方法院搜索票、自願受搜索同意書（偵卷第99頁至第101頁）  5、行政院海洋委員會海巡署偵防分署彰化查緝隊搜索、扣押筆錄（偵卷第103頁至第107頁） 　　◎執行時間：111年5月2日17時7分至17時15分 　　◎執行處所：台中市○區○○路○段00巷0弄0號4樓之10 　　◎受執行人：陳文銘  6、採集尿液(送驗)採證同意書（偵卷第111頁）  7、臺中市政府警察局第二分局委託檢驗尿液代號、真實姓名對照表（偵卷第113頁）　　　  8、現場搜索照片（偵卷第119頁至第153頁）  9、海洋委員會海巡署偵防分署彰化查緝隊扣押物品清單〈111年度大型保字第39號〉（偵卷第219頁至第221頁）  10、贓證物品照片（偵卷第227頁至第267頁、第275頁至第311頁、第313頁至第317頁、第357頁）  11、海洋委員會海巡署偵防分署彰化查緝隊扣押物品清單〈111年度毒保字第191號〉（偵卷第269頁）  12、刑事答辯狀及其檢附之附件（偵卷第325頁至第347頁）  13、111年6月9日法務部調查局濫用藥物實驗室調科壹字第11123012680號鑑定書（偵卷第349頁至第350頁）  14、臺中市政府警察局豐原分局扣押物品清單〈111年度保管字第3080號〉（偵卷第351頁） 四、111年度訴字第1583號卷（本院卷）  1、扣押物品清單〈111年度院保字第1316號〉（本院卷第59頁）